---
title: "Wyniki"
author: "Martyna Czajkowska, Jan Cichowlas"
output: html_document
---

```{r source, include=FALSE, cache=TRUE}
source("Funkcje_1.R")
```

# Opis projektu

Poniższa praca ma na celu odpowiedź na trzy postawione przez nas pytania badawcze. Dane, które wybraliśmy, aby na nie odpowiedzieć, pochodzą z portali: Fitness, Gaming, Languagelearning oraz Matrialarts. Wszystkie z nich udostępniane są przez sieć Stack Exchange.

# Problem 1

### Opis

Pierwsze z pytań brzmi: Co wpływa na sukces użytkownika na forum? Odpowiedzi szukaliśmy na przykładzie forum Gaming. Przez "sukces" rozumiemy zarówno wysoką ocenę jego postów, jak i ich popularność. 

### Definicja "sukcesu"

Zauważmy, że dla każdego posta wyznaczyć można parametr będący iloczynem jego oceny (Score) i liczby wyświetleń (ViewCount). Taki parametr nazywamy "sukcesem". Jeden użytkownik może jednak być autorem wielu postów. Wprowadzamy więc dwa dodatkowe parametry. Pierwszy z nich to "sukces absolutny" będący sumą "sukcesu" wszystkich postów danego użytkownika, drugi zaś to "sukces średni" będący średnią arytmetyczną "sukcesu" wszystkich postów. Dodatkowo, ze względu na swój absolutny i średni sukces, użytkownicy zostali podzieleni na pięć grup, od najgorszej do najlepszej: "Unsuccessful", "Normal", "Successful", "Brilliant" i "Elite". Chcąc dowiedzieć się, co wpływa na sukces użytkowników, badamy więc cechy wspólne, którymi charakteryzują się osoby zaklasyfikowane do danej grupy.

### Model 1

Czynnikiem, który może pozytywnie wpływać na sukces użytkowników, jest czas użytkowania konta. Im dłużej ktoś korzysta z forum, tym więcej ma doświadczenia i tym lepsze powinny być jego posty. Czy tak rzeczywiście jest? Co wykazała analiza?

```{r wykresy 1, echo=FALSE}
plot(1:5, Lista_suc_abs, axes = FALSE,
     type = "l", xlab = NA, ylab = "Czas w latach")
title("Czas użytkowania konta a sukces absolutny")
axis(1, at = 1:5, labels = names(Lista_con_abs), xpd = TRUE, pos = 0)
axis(2, at = 0:5, las = 1, xpd = TRUE)

plot(1:5, Lista_suc_avg, axes = FALSE,
     type = "l", xlab = NA, ylab = "Czas w latach")
title("Czas użytkowania konta a sukces uśredniony")
axis(1, at = 1:5, labels = names(Lista_con_avg), xpd = TRUE, pos = 0)
axis(2, at = 0:5, las = 1, xpd = TRUE)
```

Powyższe wykresy potwierdzają nasze początkowe przypuszczenia. Doświadczenie rzeczywiście wpływa pozytywnie na sukces postów danego użytkownika.

### Model 2

Innym czynnikiem, który może pozytywnie wpływać na popularność postów, jest ich kontrowersyjność. Przez "kontrowersyjność" rozumiemy średni stosunek głosów negatywnych do wszystkich głosów oddanych na posty danego użytkownika. Czy budzenie w innych negatywnych emocji wpływa na sukces?

```{r wykresy 2, echo=FALSE}
plot(1:5, Lista_con_abs, type = "l", xlab = NA, ylab = "Kontrowersyjność", frame.plot = FALSE, axes = FALSE)
title("Kontrowersyjność a sukces absolutny")
axis(1, at = 1:5, labels = names(Lista_con_abs))
axis(2, at = seq(0, 0.07, 0.01), las = 1)

plot(1:5, Lista_con_avg, type = "l", xlab = NA, ylab = "Kontrowersyjność", frame.plot = FALSE, axes = FALSE)
title("Kontrowersyjność a sukces uśredniony")
axis(1, at = 1:5, labels = names(Lista_con_avg))
axis(2, at = seq(0, 0.06, 0.01), las = 1)
```

Powyższe wykresy pokazują, że kontrowersyjność również wpływa na sukces użytkowników. Jej efekty jednak widoczne są dopiero w bardziej zaawansowanych grupach.

# Problem 2

# Problem 3

# Podsumowanie

